【裁判字號】    98,抗,1696
【裁判日期】    981030
【裁判案由】    給付居間報酬
【裁判全文】
臺灣高等法院民事裁定                  98年度抗字第1696號
抗  告  人  乙○○
            甲○○
上列抗告人因與相對人瀧興發資產股份有限公司間給付居間報酬
事件，對於中華民國98年9月4日臺灣臺北地方法院98年度重訴字
第 137號所為裁定提起抗告，本院裁定如下：
    主      文                                                                                                                                                 N
抗告駁回。
抗告訴訟費用由抗告人負擔。
    理      由
一、按提起第二審上訴，應於第一審判決送達後20日之不變期間
    內為之；又提起上訴，如逾上訴期間者，原第一審法院應以
    裁定駁回之，民事訴訟法第440條前段、第442條第 1項定有
    明文。又訴訟代理人就其受委任之事件有為一切訴訟行為之
    權，為民事訴訟法第70條第 1項前段所明定，所謂一切訴訟
    行為，凡不屬該條項但書所定應受特別委任之事項均包含在
    內，代收送達亦為一切訴訟行為之一種，訴訟代理人當然有
    此權限，其基此所為之代受送達，即與委任之當事人自受送
    達生同一之效力，不以委任書有無表明為送達代收人而有異
    。至於當事人如對代理權加以限制者，依上開法條第 3項，
    則應於委任書或筆錄內表明，否則應認為未受限制（最高法
    院44年台抗字第192號判例、72年度台抗字第349號裁定參照
    ）。
二、經查，本件抗告人就其與相對人間給付居間報酬事件，委任
    鄭重文律師為第一審之訴訟代理人，業據其提出委任書於原
    法院（見原法院卷32頁），依其委任書既載明訴訟代理人鄭
    重文律師有為一切訴訟行為之權限，則鄭重文律師自有受送
    達之權限（最高法院26年滬抗字第42號判例參照）。雖上開
    委任書之送達代收人欄內記載「同左（指抗告人本人）」，
    惟此無非僅係表示抗告人並未另行指定送達代收人。抗告人
    既未於該委任書或筆錄內特別表明限制鄭重文律師之代受送
    達權限，自難憑此遽認抗告人已對於鄭重文律師代受送達之
    權限加以限制。況原法院先後曾將應送達於抗告人之繳費裁
    定、集中審理通知及補正通知、民國（下同）98年4月13日
    及同年6月8日言詞辯論期日通知書送達於鄭重文律師（見原
    法院36、42、68頁），抗告人從未表示異議，並均按時繳費
    、補正相對人公司登記事項卡及其法定代理人丙○○之戶籍
    謄本，及委任訴訟代理人鄭重文律師到場辯論（見原法院卷
    45 至49、61、110頁），益見抗告人對於鄭重文律師之代受
    送達權限並未加以任何限制。是就應送達於抗告人之第一審
    判決正本，鄭重文律師自有代受送達之權限。茲第一審判決
    正本已於98年7月1日送達於鄭重文律師，有送達證書可稽（
    見原法院卷 125頁），則於是日已生合法送達之效力，是抗
    告人之上訴不變期間20日，自應自受送達之翌日即98年7月2
    日起算，至98年 7月21日即已屆滿，乃抗告人遲至同年月27
    日始具狀聲明上訴（見原法院卷 129頁），顯已逾20日之上
    訴不變期間，自應予以駁回。從而原裁定駁回抗告人所提起
    之上訴，並無不合。抗告意旨仍執前詞主張伊等已於委任書
    內表示限制訴訟代理人代受送達之權限云云，指摘原裁定不
    當，聲明廢棄，為無理由，應予駁回。
三、據上論結，本件抗告為無理由，依民事訴訟法第495條之1第
    1項、第449條第1項、第95條、第78條、第85條第1項前段，
    裁定如主文。
中    華    民    國    98    年    10    月    30    日
                    民事第六庭
                        審判長法  官 林鄉誠
                              法  官 張  蘭
                              法  官 梁玉芬
正本係照原本作成。
本裁定除以適用法規顯有錯誤為理由外，不得再抗告。如提起再
抗告，應於收受後10日內委任律師為代理人向本院提出再抗告狀
。並繳納再抗告費新台幣１千元。
中    華    民    國    98    年    11    月    3     日
                              書記官 常淑慧

司法院資訊處製作；財團法人民間司法改革基金會備份。
